# 求助陈版：重大影响的判断

提问人：雲 时间：2023-10-07 12:00:
目前a公司持b公司19%股权，b公司其他股东构成：大股东自然人持有46%股权，大股东持有的合伙平台（后续用于股权激励）9%股权，其他是一家香港企业持有。
投资协议约定该b公司要在下一轮融资前设立董事会（目前后续融资情况不明），在b公司董事会建立后a公司可以委派一名董事且其他股东必须赞成，公司目前无派董事的打算。
修订后的公司章程目前仅设 1 名执行董事，任期 3 年，执行董事是大股东。股东投票权按照出资比例，除了分立合并等需要2/3外，其他都是过半通过，没有很特殊的约定。请问陈版主，是否可以这样理解：
目前该公司仅设执行董事，公司暂无法委派董事且无计划委派董事，对公司的生产经营无法产生重大影响，故暂可以计入其他权益工具投资，后续董事会建立后，公司可以委派董事时作为会计核算变更。

回答人：chenyiwei
一般可以这样理解。目前尚无重大影响，该19%股权作为金融资产核算。具体可参照《监管规则适用指引——会计类第 1 号》之“1-2 重大影响的判断”。